臺灣高等法院刑事判決
109年度上訴字第463號
上  訴  人  
即  被  告  韓鉦崑  
選任辯護人  何俊龍律師
上列上訴人即被告因違反毒品危害防制條例等案件，不服臺灣士
林地方法院108年度審訴字第403號，中華民國108年12月11日第
一審判決（起訴案號：臺灣士林地方檢察署107年度偵字第2904
號、第11649號），提起上訴，本院判決如下：
    主  文
原判決關於韓鉦崑犯如附表編號2所示之幫助販賣第二級毒品罪
部分撤銷。 
韓鉦崑犯如附表編號2 「本院主文」欄所示之罪，處如附表編號
 2「本院主文」欄所示之刑及沒收。
其他上訴駁回。
上開撤銷改判部分與上訴駁回部分（即附表編號1、3、4），應
執行有期徒刑伍年陸月。
    事  實
一、韓鉦崑明知甲基安非他命為毒品危害防制條例第2條第2 項
    第2 款所規定之第二級毒品，依法不得販賣，仍基於販賣第
    二級毒品甲基安非他命之犯意，於如附表所示之時間、地點
    ，將第二級毒品甲基安非他命販賣予如附表所示之人。嗣經
    警於民國107年2月2日，在韓鉦崑位於臺北市○○區○○街00○0
    號602室租屋處執行搜索，扣得其所使用之三星廠牌行動電
    話1支（含門號0000000000號SIM卡1張），始循線查悉上情
    。
二、案經臺北市政府警察局士林分局報請臺灣士林地方檢察署檢
    察官偵查起訴。
    理  由
壹、程序部分
一、審理範圍：
    本案檢察官未提起上訴；上訴人即被告韓鉦崑（下稱被告）
    提起上訴後，就原判決附表編號3、6所示之轉讓禁藥罪、持
    有第二級毒品罪部分，業於本院準備程序中當庭具狀撤回上
    訴，有本院準備程序筆錄、被告出具之撤回上訴聲請書附卷
    可考（見本院卷第71頁、第77頁），是本院審理範圍僅限於
    本院判決附表所示販賣第二級毒品部分。
二、證據能力：
　㈠按被告以外之人於審判外之陳述，雖不符刑事訴訟法第159條
    之1至第159條之4之規定，而經當事人於審判程序同意作為
    證據，法院審酌該言詞陳述或書面陳述作成時之情況，認為
    適當者，亦得為證據；當事人、代理人或辯護人於法院調查
    證據時，知有同法第159條第1項不得為證據之情形，而未於
    言詞辯論終結前聲明異議者，視為有前項之同意，刑事訴訟
    法第159條之5亦有明文。立法意旨在於傳聞證據未經當事人
    之反對詰問予以核實，原則上先予排除；惟若當事人已放棄
    反對詰問權，於審判程序中表明同意該等傳聞證據可作為證
    據；或於言詞辯論終結前未聲明異議，基於尊重當事人對傳
    聞證據之處分權，及證據資料愈豐富，愈有助於真實發見之
    理念，且強化言詞辯論主義，使訴訟程序得以順暢進行，上
    開傳聞證據亦均具有證據能力。查本判決下列所引各項供述
    證據，檢察官、被告及其辯護人於本院準備程序中均稱：同
    意有證據能力等語（見本院卷第71至73頁），本院審酌各該
    證據作成時之情況，並無違法不當或證明力明顯過低之瑕疵
    ，認以之作為證據應屬適當，依刑事訴訟法第159條之5規定
    ，俱有證據能力。
  ㈡至其餘憑以認定被告犯罪之下列所引各項非供述證據，查無
    違反法定程序取得之情，依刑事訴訟法第158條之4規定之反
    面解釋，均有證據能力。
貳、實體部分
一、事實認定之理由及依據：
  ㈠附表編號1、3、4部分：業據被告於警詢、偵查、原審及本院
    審理時均坦承不諱（見偵字第2904號卷第31至34頁、第311
    至315頁、第414至417頁、原審聲羈卷第21至31頁、原審卷
    第38頁、第78頁、本院卷第151頁），核與證人即購毒者張
    恫益及沈政鋒於警詢及偵查中具結證述相符（見偵字第2904
    號卷第42至44頁、第83至84頁、第220至222頁、第282至283
    頁、第435至436頁），並有被告使用其行動電話之LINE通訊
    軟體與證人沈政鋒、張恫益聯繫販賣毒品之對話紀錄翻拍照
    片及臺北市政府警察局士林分局108年9月23日北市警士分刑
    字第1083034217號函在卷可憑（見偵字第2904號卷第49至81
    頁、第90至135頁、原審卷第53至65頁），並有扣案之三星
    廠牌行動電話1支（含門號0000000000號SIM卡1張）可資佐
    證。
  ㈡附表編號2部分：被告雖坦承有於附表編號2所示時間、地點
    ，交付第二級毒品甲基安非他命0.5公克予證人張恫益，然
    辯稱：伊是幫綽號「阿德」之成年男子販賣云云；被告之辯
    護人則為被告辯稱：附表編號2部分之甲基安非他命為「阿
    德」所有，被告應係幫助販賣云云。然查：
　⒈按關於正犯、從犯之區別，係以其主觀之犯意及客觀之犯行
    為標準，凡以自己犯罪之意思而參與犯罪，無論其所參與者
    是否犯罪構成要件之行為，皆為正犯。其以幫助他人犯罪之
    意思而參與犯罪構成要件之行為，亦為正犯；必以幫助他人
    犯罪之意思而參與犯罪，其所參與者又為犯罪構成要件以外
    之行為，始為從犯。而聯絡毒品買賣、交付毒品、收取毒品
    買賣價金等行為，均屬販賣毒品罪構成要件事實之部分行為
    ，苟有參與其事，即係分擔實行犯罪行為，自應負共同販賣
    毒品罪責，是就約定毒品買賣之時間、地點、金額數量之磋
    商，及毒品之實際交付、收取現款，均係構成販賣毒品罪之
    重要核心行為（最高法院108年度台上字第3855號判決可資
    參照）。依證人張恫益於偵查中證稱：伊於106年10月31日
    與被告相約見面，有交易，原本被告說要到伊家找伊，但伊
    與被告於下午6點6分通話後，變成伊去找被告，伊買半公克
    安非他命，花了新臺幣（下同）1千元等語（見偵字第2904
    號卷第283頁），核與被告於偵查中供稱：106年10月31日當
    天伊有拿甲基安非他命給張恫益等語相符（見偵字第2904號
    卷第415頁），足認證人張恫益證述為真。
  ⒉觀之被告於106年10月31日與證人張恫益以LINE對話紀錄：「
    證人張恫益（下稱A）：帶一過來可以嗎？被告（下稱B）：
    現金25，加之前22；A：過去找你。B：一樣，東西不是我的
    。A：先還之前的啦！這個晚一天，能不能？B：不行，不是
    我的。A：不能說一下，來拿錢吧！B：嗯，晚點，我忙完過
    去。A：你在家我拿過去，快啦，你先給他借半個嗎，明天
    你回來再還你朋友‧‧‧B：我直接過去喔。A：（撥打電話）
    」，顯見證人張恫益欲向被告購買毒品，被告則向其報價並
    追討先前積欠款項，證人張恫益要求拖欠不成，即將毒品數
    量減半，而被告旋向證人張恫益表示直接過去等節，有106
    年10月31日被告與張恫益以LINE對話紀錄之翻拍照片在卷可
    稽（見偵字第2904號卷第99至103頁）；且由被告與證人張
    恫益之對話過程及證人張恫益於警詢中所稱：如果伊賒帳太
    多被告就不賣伊毒品，要伊清一些前帳被告才會再賣伊等語
    （見偵字第2904號卷第86頁）可知，若果被告僅係幫助「阿
    德」販賣毒品，何須積極要求購買者先償清毒品欠款，是被
    告所稱毒品「不是我的」極可能係為應對證人張恫益屢次要
    求拖欠之託辭，而被告與證人張恫益業已就毒品交易約定數
    量、金額、時間及地點，其所實行者均為販賣毒品之重要核
    心行為，縱果有「阿德」其人，亦無解於被告販賣第二級毒
    品之罪責；況被告雖於偵查中供稱：「阿德」說向張恫益收
    1或2千元，伊叫「阿德」自己去找張恫益討錢云云（見偵字
    第2904號卷第416頁），然觀被告與證人張恫益之對話過程
    中從未提及「阿德」，且證人張恫益於偵查中證稱：伊只有
    跟被告買，沒跟別人買過安非他命等語明確（見偵字第2904
    號卷第435頁），而卷內既無被告與「阿德」之聯繫記錄，
    亦無任何證據證明被告此部分販賣之甲基安非他命為「阿德
    」所有，是應認此部分係被告單獨販賣第二級毒品甲基安非
    他命予張恫益，被告及其辯護人所辯，委無足採。
　㈢又販賣毒品既係違法重罪行為，當非可公然為之，而每次買
    賣之價量，可能隨時依雙方關係深淺、資力、需求量及對行
    情之認知、來源是否充裕、查緝是否嚴謹、購買者被查獲時
    供述購買對象之可能風險之評估等情形，而異其標準，非可
    一概而論，除被告坦承犯行或價量俱臻明確外，難察得實情
    。況依一般民眾普遍認知，毒品價格非低、取得不易，且
　　毒品之非法交易，向為政府查禁森嚴且重罰不寬貸，依照常
    理，苟無利可圖，應無甘冒被查緝法辦重刑之危險，平白無
    端從事販毒之交易，是以有償販賣毒品者，除非另有反證，
    證明其出於非營利之意思而為，尚難因無法查悉其買進、賣
    出之差價，而推諉無營利之意思（最高法院100年度台上字
    第5078號判決參照）。經查，被告於原審羈押庭時供稱：伊
    販賣甲基安非他命予張恫益、沈政鋒，0.5公克甲基安非他
    命最多可賣1千5百元，伊賺2百元等語（見原審羈押卷第23
    至24頁），足徵被告販賣前揭毒品，從中賺取差價，顯有藉
    此牟取營利之意圖甚明。
  ㈣綜上，被告就附表編號1、3、4部分之任意性自白與事實相
    符，堪予採信，就附表編號2部分之辯詞則無可採，事證明
    確，被告就附表編號1至4之販賣第二級毒品甲基安非他命犯
    行，均臻明確。
二、論罪科刑：
  ㈠核被告於附表編號1至4所為，均係犯毒品危害防制條例第4條
    第2項販賣第二級毒品罪。被告各次販賣第二級毒品甲基安
    非他命之犯行，其販賣前持有第二級毒品甲基安非他命之低
    度行為，均為販賣第二級毒品之高度行為所吸收，皆不另論
    罪；被告所犯4次販賣第二級毒品罪，犯意各別，行為互殊
    ，應予分論併罰。
  ㈡刑之減輕事由：
  ⒈按犯第4條至第8條之罪於偵查及審判中均自白者，減輕其刑
    ，毒品危害防制條例第17條第2項定有明文，其立法意旨係
    為鼓勵是類犯罪行為人自白、悔過，並期訴訟經濟、節約司
    法資源而設。該項所謂「自白」，係指被告坦承有犯第4條
    至第8條罪名構成要件之行為者而言，其自白內容應包括基
    本犯罪構成要件之事實，最高法院105年度台上字第3305號
    、105年度台上字第2931號、105年度台上字第2808號判決意
    旨同此見解。查被告就附表編號1、3、4所示販賣第二級毒
    品犯行，業於偵查、原審及本院中均自白犯罪，就附表編號
    2部分，則已就基本犯罪構成要件即毒品金額、種類、交易
    時間等為自白（見偵字第2904號卷第313至314頁、第414至4
    16頁、原審聲羈卷第21至31頁、原審卷第38頁、第78頁、本
    院卷第151頁），揆諸上揭說明，均應依毒品危害防制條例
    第17條第2項規定各減輕其刑。
  ⒉再按毒品危害防制條例第17條第1項規定，犯同條例第4條至
    第8條、第10條或第11條之罪，供出毒品來源，因而查獲其
    他正犯或共犯者，減輕或免除其刑。其立法目的，在利用減
    免其刑之寬典，鼓勵製造、運輸、販賣、意圖販賣而持有、
    轉讓、施用或持有毒品之行為人，供出毒品之來源，藉以擴
    大防制毒品之成效，使毒品易於斷絕，進而得以防止重大危
    害社會治安事件之發生。該項所稱「因而查獲」，係指觸犯
    該條項所列舉之罪者，據實指陳其毒品來源者之具體人別資
    料，使偵查犯罪之公務員因而對之發動偵查，並查得該毒品
    來源者之犯罪，即符合該條減免其刑之規定（最高法院100
    年度台上字第6027號判決意旨參照）。查被告前已供明其於
    106年9月底某日向上游陳怡婷購入甲基安非他命35公克等語
    （見偵字第2904號卷第26頁），且案外人陳怡婷業經臺北市
    政府警察局士林分局以107年1月26日北市警士分刑字第1063
    0026900號及107年3月27日北市警士分刑字第10730529800號
    刑事案件報告書移送至臺灣士林地方檢察署偵辦等情，有臺
    北市政府警察局士林分局108年9月23日北市警士分刑字第10
    83034217號函1份在卷可參（見原審卷第53至65頁），是被
    告如附表所示各次販賣第二級毒品犯行，均應符合毒品危害
    防制條例第17條第1項供出毒品來源因而查獲其他正犯之規
    定，爰依前開規定各減輕其刑，並依法並遞減之。
  ⒊另辯護人以：被告販賣毒品之數量非鉅，其為大學生，又因
    離家出走，易受同儕、社會人士所影響，並患有憂鬱症、適
    應障礙症，於情緒上之控管能力薄弱，誤信安非他命及大麻
    有助於精神疾病之改善，一時失慮而誤蹈法網，然已深感悔
    悟，請求依刑法第59條之規定酌減其刑云云。惟按，刑法第
    59條規定之酌量減輕其刑，必須犯罪另有特殊之原因與環境
    ，在客觀上足以引起一般同情，認為即使予以宣告法定最低
    度刑，猶嫌過重者，始有其適用。此所謂法定最低度刑，固
    包括法定最低本刑；惟遇有其他法定減輕之事由者，則應係
    指適用其他法定減輕事由減輕後之最低度刑而言。倘被告別
    有其他法定減輕事由者，應先適用法定減輕事由減輕其刑後
    ，猶認其犯罪之情狀顯可憫恕，即使科以該減輕後之最低度
    刑仍嫌過重者，始得適用刑法第59條規定酌量減輕其刑。而
    此項犯罪情狀是否顯可憫恕而酌量減輕其刑之認定，亦屬法
    院得依職權自由裁量之事項（最高法院102年度台上字第414
    0號、102年度台上字第2503號、100年度台上字第5114號刑
    事判決意旨參照）。查販賣第二級毒品對社會風氣危害重大
    ，為政府嚴加查緝之重大犯罪，被告明知毒品對國民整體身
    體健康危害甚鉅，竟仍為販賣，對社會治安具有相當危害，
    衡諸被告如附表所示販賣第二級毒品犯行，無非係為圖取私
    利，犯罪當時並無特殊之原因與環境，在客觀上足以引起一
    般同情而顯然可憫；再參以被告上開犯行，均已依毒品危害
    防制條例第17條第1、2項，各遞減輕其刑在案，相較原本之
    法定刑已減輕甚多，衡以販賣毒品犯行助長毒品施用來源之
    提供，影響所及，非僅多數人之生命、身體可能受其侵害，
    國家、社會之法益亦不能免，危害甚鉅，當非個人之生命、
    身體法益所可比擬，自無再依刑法第59條規定邀獲寬減之餘
    地。
三、上訴駁回部分（即附表編號1、3、4部分） 
　㈠原審本於同上見解，認被告罪證明確，適用毒品危害防制條
    例第4條第2項、第17條第1項、第2項、第19條第1項，刑法
    第11條、第51條第5款、第38條之1第1項前段、第3項、第40
    條之2第1項等規定，並審酌被告明知甲基安非他命戕害人體
    身心健康甚鉅，仍為牟求私利，無視法令之厲禁，屢販毒品
    予他人，助長毒品流通，增加施用毒品之人口，所生危害非
    輕，對社會秩序造成相當危害，所為實非可取，惟念其於審
    理時終知坦承犯行，態度尚可，並兼衡其各次販賣毒品之動
    機、目的、手段、數量、獲利，暨其大學肄業之智識程度、
    未婚、目前從事餐飲業之生活狀況等一切情狀，分別量處如
    附表編號1、3、4所示之刑，並說明被告就附表編號1、4所
    示販賣第二級毒品甲基安非他命予張恫益、沈政鋒，所得之
    價金各為1千元、1千1百元，業據被告於原審審理時供承在
    卷（見原審卷第81頁），並與證人張恫益及沈政鋒於偵查中
    之證述情節大致相符，是上開價金雖未經扣案，仍均應依刑
    法第38條之1第1項前段、第3項規定於被告該次犯行項下宣
    告沒收之，並於全部或一部不能沒收或不宜執行沒收時，追
    徵其價額；又被告就附表編號3所示販賣第二級毒品犯行，
    雙方雖約定以1千1百元為對價，惟被告尚未向沈政鋒收取價
    金，允其賒欠，業據被告供述在卷（見原審卷第81頁），核
    與證人沈政鋒之證述相符（見偵字第2904號卷第43頁），從
    而，此部分因被告尚未實際取得價金，自無從就此部分為沒
    收或追徵價額之諭知；扣案之三星廠牌行動電話1支（含門
    號0000000000號SIM卡1張），係被告為附表編號1所示販賣
    第二級毒品甲基安非他命犯行時，用以與買家張恫益聯繫等
    情，業據被告供承不諱（見原審卷第80頁），堪認為供被告
    販賣第二級毒品犯罪所用之物，爰依毒品危害防制條例第19
    條第1項之規定，於被告該次犯行項下宣告沒收。至被告之
    辯護人雖請求給予被告緩刑之宣告，被告亦表明願接受緩刑
    之義務勞務負擔云云；然查，被告雖未曾因故意犯罪受有期
    徒刑以上刑之宣告，有本院被告前案紀錄表1份在卷可參，
    惟考量被告販賣毒品予他人，對他人生命身體健康造成損害
    ，危害公共利益甚鉅；又其正值青年，不思循正當管道賺取
    錢財，卻受不法利益誘惑，自甘步入歧途，前於106年11月2
    9日甫因毒品案為警查獲，於當日及翌日配合製作本案之警
    詢筆錄後（見偵字第2904號卷第23至34），竟旋於翌日晚間
    復為附表編號4所示販賣第二級毒品犯行，可知其法治觀念
    薄弱，顯未因偵查程序心生警惕，自難認其經宣告之刑以暫
    不執行為適當，爰不予宣告緩刑等情，其認事用法尚無不合
    ，量刑亦屬妥適。被告上訴意旨略以：被告所販賣毒品數量
    ，重量各為0.5公克，價格為1千元、1千1百元，並非大盤，
    與其買進價格，落差非大，係因自身施用之餘，以相當價格
    轉賣同儕，並非完全為圖私利；且被告原為大學生，正值初
    離家庭之際，易受同儕、社會人士影響，加上被告之精神病
    史，誤信安非他命、大麻有助精神疾病之改善，其危害性不
    若中、大盤，縱經減刑，尚有法重情輕之情，懇請撤銷原判
    決云云。惟按量刑之輕重係實體法上賦予法院得為自由裁量
    之事項，倘其已斟酌刑法第57條各款所列情狀，而未逾越法
    定刑度，或濫用其權限，即不得任意指摘為違法。查原判決
    就如何量定被告犯行宣告刑之理由，業已審酌刑法第57條各
    款情形，予以綜合考量後，在法定刑內科處其刑，並說明論
    罪科刑之各項法律依據，尚難遽指為違法，被告上訴意旨，
    要係就原審依職權為證據取捨及心證形成之事項，反覆爭執
    ，或置原判決前開論述於不顧，任意指摘原審量刑過重，上
    訴無理由，應予駁回。
四、撤銷改判部分（即附表編號2部分） 　
　㈠原審對被告附表編號2部分予以論罪科刑，固非無見，惟查：
    被告與證人張恫益磋商交易細節並交付毒品，已構成販賣毒
    品罪之重要核心行為，且無證據足以證明被告此部分販賣之
    甲基安非他命為「阿德」所有，應認此部分為被告單獨販賣
    第二級毒品甲基安非他命予張恫益，業如前述，原審認定被
    告此部分所為係幫助販賣第二級毒品，即有違誤，被告以原
    審量刑過重提起上訴，雖無理由，然原判決既有上開違誤，
    自應由本院依法將原判決此部分予以撤銷改判。
　㈡爰審酌被告無視政府推動之禁毒政策，明知第二級毒品甲基
    安非他命戕害國人身心健康，竟為牟求私利，無視法令之厲
    禁，販賣毒品予他人施用，助長非法毒品流通，增加施用毒
    品之人口，其犯罪所生之危害非輕，對社會秩序造成相當危
    害，所為實非可取，惟念其業已坦承此部分之客觀犯行，態
    度尚可，兼衡被告自陳大學肄業之智識程度、未婚之家庭狀
    況、從事中餐廚師之工作狀況等情（見本院卷第151至152 
    頁），暨考量其犯罪之動機、目的、手段、品行等一切情狀
    ，量處如主文第2 項所示之刑，並就上開撤銷改判部分與上
    訴駁回部分所處之刑，定其應執行如主文第4項所示，以資
    懲儆。 
　㈢沒收：
　⒈被告就附表編號2所示販賣第二級毒品犯行，業據證人張恫益
    證稱：伊以1千元向被告購買0.5公克甲基安非他命等語明確
    （見偵字第2904號卷第283頁），且證人張恫益於該次交易
    前以LINE向被告稱：「來拿錢吧」，被告其後亦未向證人張
    恫益催討價金（見偵字第2904號卷第101至103頁），堪認被
    告確已於當日向證人張恫益收取該次價金，雖未經扣案，仍
    應依刑法第38條之1第1項前段、第3項規定於被告該次犯行
    項下宣告沒收之。
　⒉按犯毒品危害防制條例第4條至第9條、第12條、第13條或第1
    4條第1項、第2項之罪者，其供犯罪所用之物，不問屬於犯
    罪行為人與否，均沒收之，毒品危害防制條例第19條第1項
    亦定有明文。經查，本件扣案之三星廠牌行動電話1支（含
    門號0000000000號SIM卡1張），係被告為附表編號2所示販
    賣第二級毒品甲基安非他命犯行時用以與買家張恫益聯繫等
    情，業據被告供承不諱（見原審卷第80頁），堪認係供被告
    販賣第二級毒品犯罪所用之物，爰依毒品危害防制條例第19
    條第1項之規定，於被告該次犯行項下宣告沒收。
據上論斷，應依刑事訴訟法第368條、第369條第1項前段、第364
條、第299條第1項前段，毒品危害防制條例第4條第2項、第17條
第1項、第2項、第19條第1項，刑法第11條前段、第51條第5款，
判決如主文。 
本案經檢察官王碩志提起公訴，檢察官黃騰耀到庭執行職務。
中　　華　　民　　國　 109　　年　　 4　　月　  30  　日
                  刑事第九庭    審判長法  官  潘翠雪
                                      法  官  葉力旗
                                      法  官  陳俞婷
以上正本證明與原本無異。
如不服本判決，應於收受送達後20日內向本院提出上訴書狀，其
未敘述上訴之理由者並得於提起上訴後20日內向本院補提理由書
（均須按他造當事人之人數附繕本）「切勿逕送上級法院」。
                                      書記官  陳麗津
中　　華　　民　　國　 109 　 年　  5 　　月　　 1　　日
附錄本件論罪科刑法條：
毒品危害防制條例第4條
製造、運輸、販賣第一級毒品者，處死刑或無期徒刑；處無期徒
刑者，得併科新臺幣2 千萬元以下罰金。
製造、運輸、販賣第二級毒品者，處無期徒刑或7 年以上有期徒
刑，得併科新臺幣1 千萬元以下罰金。
製造、運輸、販賣第三級毒品者，處7 年以上有期徒刑，得併科
新臺幣7 百萬元以下罰金。
製造、運輸、販賣第四級毒品者，處5 年以上12年以下有期徒刑
，得併科新臺幣3 百萬元以下罰金。
製造、運輸、販賣專供製造或施用毒品之器具者，處1 年以上7
年以下有期徒刑，得併科新臺幣1 百萬元以下罰金。
前五項之未遂犯罰之。　　　　　　　　　　　　　　　　　　
　　　　　　　　　　　　　　　　　　
附表：
編號 犯罪事實 本院主文 1 於106年10月29日某時，以行動電話門號0000000000號與張恫益聯絡後，在臺北市士林區仰德大道3段與○○路口之便利超商，以1千元之價格，販賣第二級毒品甲基安非他命0.5公克予張恫益。 上訴駁回  2 於106年10月31日某時，以行動電話門號0000000000號與張恫益聯絡後，在臺北市士林區仰德大道3段附近，以1千元之價格，販賣第二級毒品甲基安非他命0.5公克予張恫益。 韓鉦崑販賣第二級毒品，處有期徒刑貳年。未扣案之犯罪所得新臺幣壹仟元沒收，如全部或一部不能沒收或不宜執行沒收時，追徵其價額；扣案之三星廠牌行動電話1支（含門號0000000000號SIM卡1張）沒收。 3 於106年11月27日至28日晚間某時，在臺北市士林區仰德大道3段與○○路交岔口附近，，以1千1百元之價格，販賣第二級毒品甲基安非他命0.5公克予沈政鋒（尚未給付價金）。 上訴駁回  4 於106年11月30日晚上7時許，在臺北市士林區仰德大道3 段與○○路口之便利超商，以1千1百元之價格，販賣第二級毒品甲基安非他命0.5公克予沈政鋒。 上訴駁回